臺灣士林地方法院民事判決
111年度訴字第524號
原      告  第一產物保險股份有限公司
法定代理人  甲○○  
訴訟代理人  乙○○  
被      告  台灣電力股份有限公司台北北區營業處
法定代理人  丙○○  
訴訟代理人  林建宏律師
上列當事人間請求損害賠償事件，本院於民國111年6月1日言詞
辯論終結，判決如下：
    主      文
原告之訴駁回。
訴訟費用由原告負擔。
    事實及理由
一、原告主張：伊所承保、訴外人和運租車股份有限公司（下稱
    和運公司）所有車牌號碼000-0000號車輛（下稱系爭車輛）
    於民國109年8月15日，停放在臺北市○○區○○里○○○道0段000
    巷00號前（下稱系爭處所），因被告管理維護之路旁電線桿
    上電箱（下稱系爭電箱）爆炸，噴出碎片擊中系爭車輛，致
    系爭車輛毀損，伊業依保險契約賠付系爭車輛維修費用新臺
    幣（下同）54萬4,051元（工資2萬5,706元、烤漆5萬3,330
    元、材料46萬5,015元），爰依保險法第53條第1項及民法第
    184條第1項前段、第191條第1項規定，擇一請求被告賠償上
    開損害等語。並聲明：被告應給付原告54萬4,051元，及自
    起訴狀繕本送達翌日起至清償日止，按年息百分之5計算之
    利息。
二、被告則以：伊於當日派員至現場勘查，系爭電箱並無發生爆
    炸之情事，系爭車輛之毀損並非伊所造成，且原告請求之維
    修費用亦欠缺合理性及必要性等語，資為抗辯。並聲明：原
    告之訴駁回。
三、本院得心證之理由：
㈠、按因故意或過失，不法侵害他人之權利者，負損害賠償責任
    ；土地上之建築物或其他工作物所致他人權利之損害，由工
    作物之所有人負賠償責任。但其對於設置或保管並無欠缺，
    或損害非因設置或保管有欠缺，或於防止損害之發生，已盡
    相當之注意者，不在此限，民法第184條第1項前段、第191
    條第1項固分別定有明文。惟按當事人主張有利於己之事實
    者，就其事實有舉證之責任，民事訴訟法第277條定有明文
    。又按依民法第184條第1項前段規定，侵權行為之成立，須
    行為人因故意過失不法侵害他人權利，亦即行為人須具備歸
    責性、違法性，並不法行為與損害間有因果關係，始能成立
    ，且主張侵權行為損害賠償請求權之人，對於侵權行為之成
    立要件應負舉證責任（最高法院100年度台上字第328號判決
    要旨參照）。原告主張被告管理維護之系爭電箱爆炸致系爭
    車輛毀損云云，為被告所否認，自應由原告負舉證之責。經
    查：
　⒈原告主張系爭電箱於109年8月15日爆炸致系爭車輛毀損，固
    據提出受理案件登記表、估價單（見士簡調卷第12、14至22
    頁）為憑，參諸該受理案件登記表雖載有：「報案人（乙○○
    ）表示將車輛停放於上址（臺北市○○區○○○道000巷00號），
    發現路旁電線杆上之電箱爆炸，噴出之碎片掉落於其自小客
    000-0000上造成毀損，故至所報案」等語（見士簡調卷第12
    頁），而證人乙○○於本院到庭證稱：伊係訴外人湯淺電池股
    份有限公司（下稱湯淺公司）之司機，系爭車輛係湯淺公司
    向和運公司租賃後交由伊駕駛、搭載湯淺公司董事長使用，
    伊每天下班後都將系爭車輛停放在董事長位於臺北市○○區○○
    里○○○道0段000巷00號住家附近，伊於109年8月14日下班後
    將車輛停放在系爭處所，翌日上午7時15分，湯淺公司董事
    長致電向伊表示在系爭電箱附近聽到霹靂啪啦的聲音，請伊
    開車時要檢查車子，伊下午3時許至現場，就看到系爭車輛
    的玻璃、車頂、後廂蓋都有類似高壓電掉下來燒壞的痕跡，
    且有類似放鞭炮白白的痕跡，就馬上去報案，因為當初董事
    長跟伊講說有聽到霹靂啪啦的聲音，系爭車輛有被電擊的痕
    跡，伊報案時遂稱系爭電箱爆炸，且伊先前是修車的技術員
    ，依經驗，系爭車輛之擋風玻璃是膠和玻璃，其受損痕跡好
    像是電擊所導致的，伊便推測是系爭電箱爆炸噴出火花導致
    車輛受損等語（見本院卷第89至91、93頁），惟其亦證稱：
    湯淺公司董事長於109年8月14日上午7時許向伊表示有聽到
    電箱發出聲音時，並未至系爭車輛附近檢查，僅表示有聽到
    聲音而已，伊亦未親眼看見系爭電箱爆炸，伊當天看系爭電
    箱旁邊外觀沒有燒焦的痕跡，上方部分則看不到等語（見本
    院卷第91頁），則乙○○前稱系爭車輛毀損乃因系爭電箱爆炸
    噴出碎片或火花所致等語，顯係其主觀臆測之詞，尚難作為
    有利於原告之認定。
　⒉又於109年8月15日上午7時31分，在仰德大道3、4段有線路跳
    動之情況，瞬間停電7秒鐘乙節，固據證人即被告外線高級
    專員甲○○到庭證述明確（見本院卷第94頁），惟其亦證稱：
    當天雖有停電7秒鐘，但並無任何報修情況，是自動復電，
    當天線路跳動式因為主幹線路產生線路跳動（主幹線故障）
    ，因為當天停電的範圍很廣，系爭車輛停放位置是屬於分歧
    線路，非主幹線路，主幹線故障只會導致分歧線路的停電，
    分歧線路不會產生霹靂啪啦的聲響。當日下午3時許乙○○致
    電被告表示系爭車輛有損傷，被告派訴外人陳宏鑫、周春祥
    至現場查看，電桿設備並無任何損壞或損傷痕跡，若有設備
    損壞之情況，一定會有碎片，然現場沒有任何碎片，系爭電
    箱外觀沒有任何燒焦痕跡等語（見本院卷第94至97頁），並
    有被告事故搶修及維護工作紀錄表、現場照片足考（見本院
    卷第48至56頁），可知系爭處所於事發當日上午7時31分許
    固曾停電，惟並無任何證據證明系爭電箱有發生爆炸情事。
    再參諸乙○○於事發當日報案之受理案件登記表，其所載案發
    時間乃109年8月15日上午7時15分（見士簡調卷第12頁），
    早於甲○○證稱事發當日乃上午7時31分發生停電7秒鐘情事，
    則乙○○前稱湯淺公司董事長於系爭電箱附近所聽聞之聲響究
    否為當日停電所引起，亦非無疑；復衡以湯淺公司董事長於
    當日上午7時15分許，在住家聽聞系爭電箱附近發出聲響，
    並未至現場確認系爭車輛狀況，直至下午3時許，方由乙○○
    至現場查看等情，業據乙○○證述如前，足徵湯淺公司董事長
    聽聞上開聲響之時點距離乙○○發現系爭車輛有受損情事，已
    歷時將近8小時之久，實難僅以系爭處所於當日上午7時31分
    曾停電，及系爭車輛停放於系爭電箱下方，遽認系爭電箱有
    發生爆炸情事致系爭車輛毀損。
  ⒊此外，原告所舉證據不足以證明系爭車輛毀損乃因系爭電箱
    爆炸所致，則原告依保險法第53條、民法第184條第1項前段
    、第191條第1項規定，請求被告負損害賠償責任，即非有據
    。
四、綜上所述，原告依保險法第53條、民法第184條第1項前段、
    第191條第1項，請求被告給付54萬4,051元，及自起訴狀繕
    本送達翌日起至清償日止，按年息百分之5計算之利息，為
    無理由，應予駁回。
五、本件事證已臻明確，兩造所提其餘攻擊防禦方法及證據，經
    本院審酌後，核與本件判決結果不生影響，爰不一一論述，
    附此敘明。
六、訴訟費用負擔之依據：民事訴訟法第78條。
中　　華　　民　　國　 111　　年　　6 　　月　  29  　日
                  民事第一庭  法  官  黃筠雅　　　　
以上正本係照原本作成。
如對本判決上訴，應於判決送達後20日內向本院提出上訴狀，若
委任律師提起上訴者，應一併繳納上訴審裁判費，否則本院得不
命補正逕行駁回上訴。
中　　華　　民　　國　　111 　年　　7 　　月　　1 　　日
                              書記官  陳芝箖